臺灣高雄地方法院刑事判決　　　　　　　　　　　 九十三年度易字第七一號
　　公　訴　人　臺灣高雄地方法院檢察署檢察官
　　被　　　告　甲○○　男　四.
右列被告因違反毒品危害防制條例案件，經檢察官提起公訴（九十三年度毒偵字第一
八六五號）暨追加起訴部分（九十三年十一月十九日審判筆錄第二頁），本院判決如
左：
    主  文
甲○○連續施用第一級毒品，累犯，處有期徒刑玖月。又施用第二級毒品，累犯，處
有期徒刑伍月。扣案含有第二級毒品甲基安非他命成分之晶體（驗後毛重參拾捌點柒
公克）沒收銷燬。應執行有期徒刑壹年。扣案之含有第二級毒品甲基安非他命成分之
晶體（驗後毛重參拾捌點柒公克）沒收銷燬之。
    事  實
一、甲○○前於民國（下同）八十五年間因違反槍砲彈藥刀械管制條例、麻醉藥品管
    理條例案件，於八十六年間因偽造文書案件，分別經法院判處有期徒刑一年二月
    及八月（定應執行有期徒刑一年八月）、四月確定，於八十八年六月四日執行完
    畢。
二、甲○○前於九十年間因施用毒品案件，經檢察官聲請本院以九十年毒聲字第六二
    七七號裁定送觀察、勒戒後，認有繼續施用毒品傾向，再經檢察官聲請本院以九
    十一年度毒聲字第七０裁定施以強制戒治，嗣於九十一年七月二十五日因停止戒
    治付保護管束而釋放，於九十二年一月八日保護管束期滿而執行完畢，詎甲○○
    仍未戒除毒癮，基於施用第一級毒品海洛因之概括犯意，自前揭強制戒治執行完
    畢釋放後五年內之九十二年五月初某日起至九十二年七月十七日二十二時許，在
    高雄市○○區○○里○○街五十五巷六號住處內，以將海洛因摻加在香菸內抽吸
    之方式施用第一級毒品海洛因多次；另基於施用第二級毒品甲基安非他命（起訴
    書誤載為安非他命）之犯意，自前揭強制戒治執行完畢釋放後五年內之九十二年
    七月十日八、九時許，在高雄市○○區○○里○○街五十五巷六號住處內，以將
    甲基安非他命置於鋁箔紙上燒烤以吸取煙霧之方式施用第二級毒品甲基安非他命
    一次，嗣為警於九十二年七月十八日二十一時三十分許，在高雄市○○區○○路
    與高速公路口盤檢查獲並扣得含有第二級毒品甲基安非他命成分之晶體（驗後淨
    重三十八．七公克）。
三、案經高雄市政府警察局移請臺灣高雄地方法院檢察署檢察官偵查暨追加起訴。
    理  由
一、前揭事實(一)業據被告甲○○於本院審理時認罪並供述屬實；(二)核與被告於九十二
    年七月十九日零時三十分許為警查獲後警訊時所採集之尿液，經送驗結果確呈現
    嗎啡（為海洛因代謝物）陽性反應，此有高雄市立凱旋醫院九十二年八月七日高
    市凱醫檢字第一二三四號檢驗成績書在卷（見92毒偵4563號卷第三頁）可稽。(三)
    又扣案晶體，經送驗結果確含有甲基安非他命成分，復有高雄醫學大學附設中和
    紀念醫院九十三年六月八日編號9306-87號檢驗報告一紙（見本院卷）可稽。(四)
    至於被告施用第一級毒品海洛因及第二級毒品甲基安非他命之時間、地點，檢察
    官追加起訴被告連續施用第一級毒品犯行時並未明確指訴被告連續施用之時地，
    而起訴書就被告施用第二級毒品部分則僅記載「於九十二年七月十八日或前一、
    二日在不詳地點等處」，然審酌連續施用第一級毒品部分：本件既經被告坦承
    係「自九十二年五月初某日起至九十二年七月十七日二十二時許，在高雄市○○
    區○○里○○街五十五巷六號住處內，以將海洛因摻加在香菸內抽吸之方式施用
    第一級毒品海洛因多次」，且被告自白之時間、地點詳細，又衡以施用毒品係犯
    罪行為之不公然性質，被告應係在個人隱密處為施用，其連續施用第一級毒品海
    洛因之時間、地點應以被告自白之時點為認定事實。施用第二級毒品部分：此
    固經被告於九十三年七月十八日警訊時自白稱自九十二年六月十三日起至九十二
    年七月十七日十六時許，在自己家裡房內施用甲基安非他命等詞，而於本院準備
    程序中辯稱已經好久沒有施用甲基安非他命了云云（見本院九十三年十月十四日
    準備程序筆錄第四至六頁），嗣於本院審理時自白稱「在九十二年七月十日八、
    九時許，在高雄市○○區○○里○○街五十五巷六號住處內，以將甲基安非他命
    置於鋁箔紙上燒烤以吸取煙霧之方式施用第二級毒品甲基安非他命一次」，參酌
    行政院衛生署管制藥品管理局九十一年十月三日管檢字第一一０四三六號函示：
    人體施用甲基安非他命後，其於尿液中排出之最長時限，受施用劑量、施用方式
    、個人體質及其代謝情況等因素影響，因個案而易，一般可檢出之最長時間為一
    至五天等詞，本件被告於九十二年七月十九日零時三十分許為警查獲後警訊時所
    排放之尿液，經送驗結果係甲基安非他命陰性反應，此有高雄市立凱旋醫院九十
    二年八月七日高市凱醫檢字第一二三四號檢驗成績書在卷（見92毒偵4563號卷第
    三頁）可稽，如以被告於警訊所自白之連續施用犯行，以被告成癮之施用劑量及
    體質，當不致於尿液中檢測呈陰性反應，又以被告於警訊所稱持有扣案甲基安非
    他命之晶體係為供自己施用之情，及被告並未完全戒除毒癮等情狀觀之，應認被
    告於本院審理時所自白之「於九十二年七月十日八、九時許，在高雄市○○區○
    ○里○○街五十五巷六號住處內，以將甲基安非他命置於鋁箔紙上燒烤以吸取煙
    霧之方式施用第二級毒品甲基安非他命一次」較為可採。(五)又被告前於九十年間
    因施用毒品案件，經檢察官聲請本院以九十年毒聲字第六二七七號裁定送觀察、
    勒戒後，認有繼續施用毒品傾向，再經檢察官聲請本院以九十一年度毒聲字第七
    ０裁定施以強制戒治，嗣於九十一年七月二十五日因停止戒治付保護管束而釋放
    ，於九十二年一月八日保護管束期滿而執行完畢之事實，有臺灣高等法院被告全
    國前案紀錄表、臺灣高雄地方法院檢察署刑案資料查註紀錄表各一份在卷足參，
    是本件事證明確，應予依法論科。
二、(一)查海洛因及甲基安非他命分別係毒品危害防制條例第二條第二項第一款及第二
    款所明定之第一、二級毒品，本件被告甲○○前因施用毒品，經強制戒治執行完
    畢釋放後，五年內再犯本件犯行，核其所為係犯毒品危害防制條例第十條第一項
    之施用第一級毒品罪及同條例第十條第二項之施用第二級毒品罪。其所犯上開二
    罪，犯意各別，罪名不同，應分論併罰之。被告持有第一、二級毒品之行為已為
    其施用之高度行為所吸收，不另論罪。被告除犯起訴之施用第二級毒品罪外，尚
    犯施用第一級毒品罪，二罪間係一人犯數罪之相牽連案件，檢察官既於本院第一
    審言詞辯論終結前之九十三年十一月十九日審判程序時以言詞追加起訴被告連續
    施用第一級毒品犯行，本院依刑事訴訟法第二百六十五條之規定，應併予審理。
    (二)被告多次施用第一級毒品海洛因之犯行，時間緊接，方法相同，觸犯構成要件
    相同之罪，顯係基於概括犯意為之，為連續犯，應依刑法第五十六條之規定，以
    一罪論並加重其刑。(三)又被告前於八十五年間因違反槍砲彈藥刀械管制條例、麻
    醉藥品管理條例案件，於八十六年間因偽造文書案件，分別經法院判處有期徒刑
    一年二月及八月（定應執行有期徒刑一年八月）、四月確定，於八十八年六月四
    日執行完畢，有臺灣高等法院被告全國前案紀錄表可參，其於執行完畢後五年內
    再犯本件犯行，為累犯，就被告連續施用第一級毒品、施用第二級毒品犯行部分
    ，應各依刑法第四十七條之規定加重其刑，被告連續施用第一級毒品犯行同時有
    二加重事由，應依法遞加之。爰審酌被告前經強制戒治，竟仍不知戒慎，不思正
    當戒除惡習，惟其行為係自我戕害及其犯後坦承犯行，態度尚稱良好等一切情狀
    ，各酌情量處如主文所示之刑，並定其應執行之刑。扣案之含有第二級毒品甲基
    安非他命成分之晶體（驗後毛重三十八．七公克）應依毒品危害防制條例第十八
    條第一項前段之規定，沒收銷燬之。至於送驗耗費之甲基安非他命部分，既已滅
    失不存在，自無宣告沒收銷燬之必要。
三、(一)至於毒品危害防制條例業於九十二年六月六日修正，於九十三年一月九日開始
    施行，依修正後毒品危害防制條例三十五條之規定於該條例修正施行前繫屬之施
    用毒品案件，於修正施行後之審判中案件，由法院依修正後規定處理之，然如依
    修正前之規定有利於行為人者，適用最有利於行為人之法律。是本件係被告施用
    毒品案件，且於九十二年七月十九日繫屬檢察官偵查，於九十三年五月二十六日
    繫屬本院，係於九十三年一月九日修正施行後之審判中案件，依前揭規定，本院
    自應比較修正前之規定是否較有利於被告而決定適用之法律。(二)查被告初於八十
    八年間因施用毒品案件，經依本院以八十八年度毒聲字第四０七二號裁定送觀察
    、勒戒後，認無繼續施用毒品之傾向，由臺灣高雄地方法院檢察署檢察官於八十
    八年七月十二日以八十八年度偵字第一二二三二號為不起訴處分確定。嗣又於九
    十年間因施用毒品案件，經檢察官聲請本院以九十年毒聲字第六二七七號裁定送
    觀察、勒戒後，認有繼續施用毒品傾向，再經檢察官聲請本院以九十一年度毒聲
    字第七０裁定施以強制戒治，嗣於九十一年七月二十五日因停止戒治付保護管束
    而釋放，於九十二年一月八日保護管束期滿而執行完畢，並經本院於九十一年四
    月二十六日以九十一年度訴字第三二九號判處有期徒刑一年確定，此有臺灣高等
    法院被告全國前案紀錄表及臺灣高雄地方法院檢察署刑案資料查註紀錄表、本院
    九十一年度訴字第三二九號刑事判決、臺灣高雄地方法院檢察署檢察官九十年度
    毒偵緝字第六五六號起訴書在卷足參，是本件被告犯行應屬修正前毒品危害防制
    條例所稱之三犯，依修正前之毒品危害防制條例第二十三條第二項之規定，應適
    用修正前第十條之規定依法追訴，與本件依修正後毒品危害防制條例第二十三條
    第二項規定依法追訴之結果相同，並無較有利之情形，是本件應依修正後之毒品
    危害防制條例規定處理，附此敘明。
據上論斷，應依刑事訴訟法第二百九十九條第一項前段、第二百六十五條，毒品危害
防制條例第十條第一項、第二項、第十八條第一項前段，刑法第十一條、第四十七條
、第五十六條、第五十一條第一項第五款、第五十三條，判決如主文。
本案經檢察官乙○○到庭執行職務
中　　　華　　　民　　　國　　九十三　　年　　 十二 　　月　　 十四 　　日
                                      台灣高雄地方法院刑事第十三庭
                                               審判長法  官    何秀燕
                                                     法  官    陳月雯
                                                     法  官    楊智守
右正本證明與原本無異。
如不服本判決，應於判決送達後十日內，向本院提出上訴狀。
                                                      書記官   王美玲
中　　　華　　　民　　　國　　九十三　　年　　 十二 　　月　　 十五 　　日
附錄本案論罪科刑法條：
毒品危害防制條例第十條
施用第一級毒品者，處六月以上五年以下有期徒刑。
施用第二級毒品者，處三年以下有期徒刑。
